【裁判字號】    92,交易,245
【裁判日期】    920825
【裁判案由】    過失傷害
【裁判全文】
臺灣板橋地方法院刑事判決                        九十二年度交易字第二四五號
    公  訴  人  臺灣板橋地方法院檢察署檢察官
    被      告  乙○○
右列被告因過失傷害案件，經檢察官提起公訴（九十二年度偵字第一九八六號），本
院判決如左：
    主  文
乙○○因過失傷害人，處拘役參拾日，如易科罰金，以參佰元折算壹日。
    事  實
一、乙○○於民國九十一年七月十四日二十時許，駕駛車牌號碼為ＨＮ－七０六一號
    自用小客車，沿臺北縣中和市○○路往華中橋方向行駛，行經臺北縣中和市○○
    路與橋和路口，欲左轉橋和路時，應注意汽車行駛時，駕駛人應注意車前狀況，
    並隨時採取必要之安全措施；汽車行駛至交岔路口，轉彎車應讓直行車先行，且
    依當時情形，並無不能注意情事，竟疏未注意，貿然左轉，適甲○○駕駛車牌號
    碼為ＷＴＣ－七八二號輕機車，沿同路對向直行至上址，應注意汽車行駛時，駕
    駛人應注意車前狀況，並隨時採取必要之安全措施，且依當時情形，又無不能注
    意之情事，亦疏未注意，致該機車左前車身突遭乙○○之上開自用小客車左前方
    向燈及葉子板撞及，甲○○因而人車倒地，受有左前臂、左膝擦傷及左踝部挫傷
    之傷害。乙○○於肇事後，犯罪未被發覺前，當場向前往現場處理之警員承認肇
    事，自首而接受裁判。
二、案經被害人甲○○告訴及臺北縣中和市調解委員會移送臺灣板橋地方法院檢察署
    檢察官偵查起訴。
    理  由
一、訊據被告乙○○對於其在右揭時地駕駛上開自用小客車與告訴人甲○○駕駛之上
    開輕機車發生碰撞，致告訴人受傷等情固坦承不諱，惟矢口否認有過失傷害之犯
    行，辯稱：當時伊的車子是靜止狀態中等待左轉，是告訴人的車子來撞伊的車子
    云云。經查，右揭事實，業據被告於本院審理時供承如上，復據告訴人即被害人
    甲○○於警詢時、檢察官偵查中及本院審理時指述歷歷，並有現場照片二十七張
    、道路交通事故調查報告表、天主教耕莘醫院永和分院九十一年七月十五日診斷
    證明書、臺灣省臺北縣區車輛行車事故鑑定委員會九十二年七月十四日北鑑字第
    九二０七一六號函所附之鑑定意見書、被告修車之估價單各一份附卷可稽。且被
    害人甲○○確因本件車禍受傷，亦有上開診斷證明書在卷可憑。矧依上開道路交
    通事故調查報告表內之事故現場圖觀之，被告之上開自用小客車於肇事當時已向
    前駛入路口且偏左甚多，顯已開始左轉（被告於九十二年八月五日向本院投遞之
    申請覆議書狀內亦坦承其所駕駛之自用小客車係由永和路要左轉橋和路之第一輛
    車，因優先禮讓對向車道直行車輛及左轉車輛，致其所駕駛之自用小客車行至路
    中前偏左處即需停止等語不諱），且據告訴人於本院審理時供稱：當時伊的車子
    在行進當中，碰撞當時被告的車子不是靜止的，被告的車子要左轉，伊通過路口
    的時候，是綠燈的，伊的機車左前側被撞，當時被告的車子是在緩慢前進中等語
    （見本院九十二年四月二十五日訊問筆錄），足見被告確因疏未注意車前狀況及
    轉彎車應讓直行車先行致肇事至明。至上開鑑定意見書雖認被害人甲○○未注意
    車前狀況為肇事次因，惟本件在被害人甲○○民事責任上與有過失之情形下，亦
    不影響被告過失傷害之認定。按汽車行駛時，駕駛人應注意車前狀況，並隨時採
    取必要之安全措施；汽車行駛至交岔路口，轉彎車應讓直行車先行，道路交通安
    全規則第九十四條第三項及第一百零二條第一項第六款前段分別定有明文。查被
    告於右揭時地駕駛上開自小客車，應注意遵守上開規定，且按當時情形，並無不
    能注意之情事，竟疏未注意而肇事，致被害人甲○○受傷，為有過失。又被害人
    甲○○駕駛上開輕機車，應注意遵守道路交通安全規則第九十四條第三項之規定
    ，按當時情形，亦非不能注意，竟疏未注意而肇事，亦有過失。被告之過失行為
    與被害人甲○○之受傷間復有相當因果關係。事證明確，被告之犯行應堪認定。
二、核被告所為，係犯刑法第二百八十四條第一項前段之過失傷害罪。被告於肇事後
    ，犯罪未被發覺前，當場向前往現場處理之警員承認肇事等情，業據被告及告訴
    人於警詢時供明在卷，被告對於未發覺之罪自首而受裁判，應依刑法第六十二條
    前段之規定減輕其刑。爰審酌被告並無前科，有臺灣板橋地方法院檢察署刑案資
    料查註紀錄表、臺灣高等法院被告全國前案紀錄表各一份在卷足憑，其因一時疏
    忽，致被害人甲○○受有上開傷害，被告之過失程度（被害人亦有過失）、所生
    之危害、肇事後自首之態度及被告尚未與被害人達成民事和解並賠償損失等一切
    情狀，量處如主文所示之刑，並諭知易科罰金之折算標準，以示懲儆。
據上論斷，應依刑事訴訟法第二百九十九條第一項前段，刑法第二百八十四條第一項
前段、第六十二條前段、第四十一條第一項前段，罰金罰鍰提高標準條例第一條前段
、第二條，判決如主文。
本案經檢察官王志超到庭執行職務
中    華    民    國      九十二      年      八      月      二十五    日
                                      臺灣板橋地方法院刑事第一庭
                                          法  官  楊  千  儀
右正本證明與原本無異。
如不服本判決，應於判決送達後十日內向本院提出上訴狀（應附繕本），上訴於臺灣
高等法院。
                                          書記官  吳  河  東
中    華    民    國      九十二      年      八       月     二十五    日
附錄本案論罪科刑法條全文
刑法第二百八十四條（過失傷害罪）
因過失傷害人者，處六月以下有期徒刑、拘役或五百元以下罰金，致重傷者，處一年
以下有期徒刑、拘役或五百元以下罰金。
從事業務之人，因業務上之過失傷害人者，處一年以下有期徒刑、拘役或一千元以下
罰金，致重傷者，處三年以下有期徒刑、拘役或二千元以下罰金。
（罰金已依罰金罰鍰提高標準條例提高為十倍）


司法院資訊處製作；財團法人民間司法改革基金會備份。
